【裁判字號】    92,訴,319
【裁判日期】    921128
【裁判案由】    毒品危害防制條例
【裁判全文】
臺灣基隆地方法院刑事判決                          九十二年度訴字第三一九號
    公  訴  人  臺灣基隆地方法院檢察署檢察官
    被      告  甲○○
右列被告因違反毒品危害防制條例案件，經檢察官提起公訴（九十二年度毒偵字第三
四六號）及移
    主  文
甲○○連續施用第一級毒品，累犯，處有期徒刑拾月。扣案之第二級毒品安非他命壹
包（毛重壹點參公克）沒收銷燬之；又扣案之吸食器吸管壹支（含套筒貳個）沒收。
    事  實
一、甲○○前因違反麻醉藥品管理條例案件，分經臺灣高等法院及本院判處有期徒刑
    五年三月及五月確定，二罪定執行刑為有期徒刑五年四月，於民國八十四年十一
    月二十三日假釋出監，八十八年四月十八日假釋未經撤銷而執行完畢，復因施用
    第二級毒品安非他命案件，經法院裁定送觀察、勒戒後，認無繼續施用毒品之傾
    向，由臺灣基隆地方法院檢察署檢察官於八十八年八月十七日，以八十八年度偵
    緝字第三三一號為不起訴處分確定，其又因施用第二級毒品安非他命案件，經法
    院裁定送觀察、勒戒後，認有繼續施用毒品之傾向，由臺灣桃園地方法院裁定送
    強制戒治，並經本院判處有期徒刑七月確定，於九十一年二月十八日執行完畢。
    詎其仍不知悔改，復基於施用第一級毒品海洛因及第二級毒品安非他命之概括犯
    意，自九十二年一月六日起至同年十一月一日止，以將第一級毒品海洛因及第二
    級毒品安非他命置於玻璃瓶內，加熱燒烤產生煙霧而吸食之方式，在基隆市○○
    區○○路二一一號住處及基隆市各廟宇等地，平均二、三天施用一次，而連續同
    時施用第一級毒品海洛因及第二級毒品安非他命多次。嗣先於九十二年一月十二
    日凌晨一時三十分許，為警在臺北縣鶯歌鎮○○路四六八巷ＯＫ便利商店前查獲
    ，並扣得第二級毒品安非他命一包（毛重一．三公克），繼於同年六月二日下午
    一時三十分許，在基隆市○○街九十六巷一弄十四號為警查獲，並扣得注射針筒
    二支及被告所有供施用第一、第二級毒品用之吸食器吸管一支（含套筒二個）。
二、案經基隆市警察局第三分局報告及桃園縣警察局大溪分局報告臺灣板橋地方法院
    檢察署呈請臺灣高等法院檢察署令轉臺灣基隆地方法院檢察署檢察官偵查起訴。
    理  由
一、右揭事實，業據被告甲○○於本院調查審理中坦承不諱，而其為警查獲時所採集
    之尿液，經送明生生物科技股份有限公司、基隆市衛生局及法務部調查局檢測，
    分呈嗎啡及安非他命、甲基安非他命陽性反應，有明生生物科技股份有限公司濫
    用藥物陽性檢體檢驗報告、基隆市衛生局基衛檢字第０九二０００九０四九號檢
    驗成績書、法務部調查局九十二年七月二十三日調科壹字第０九二六二六一一二
    ００號、第00000000000號檢驗通知書在卷可憑，又扣案之白色結晶
    體一包（毛重一．三公克）為第二級毒品安非他命，亦據被告坦承在卷，此外復
    有吸食器吸管一支（含套筒二個）扣案可佐，足認被告前揭自白與事實相符。次
    查被告前因施用毒品，經裁定送觀察、勒戒，認無繼續施用毒品之傾向，經檢察
    官為不起訴處分，嗣又因施用毒品案件，經裁定送強制戒治，並判處有期徒刑七
    月確定，有不起訴處分書及判決書各一紙在卷可按。本件事證明確，被告三犯施
    用第一級毒品、第二級毒品罪，應依法論科。
二、按海洛因、安非他命分係第一級毒品、第二級毒品，毒品危害防制條例第二條第
    二項第一款、第二款分別定有明文。查被告於右揭時、地，非法施用第一級毒品
    海洛因、第二級毒品安非他命，核其所為係犯毒品危害防制條例第十條第一項、
    第二項之施用第一級毒品及施用第二級毒品罪，其因施用而持有第一級毒品、第
    二級毒品之低度行為，應為施用第一級毒品及施用第二級毒品之高度行為所吸收
    ，不另論以持有第一級、第二級毒品罪。其先後多次施用第一級毒品、第二級毒
    品之行為，均時間緊接，觸犯構成要件相同之罪名，顯係基於概括之犯意為之，
    均為連續犯，均應論以一罪，並各依法加重其刑。又被告同時施用第一級毒品及
    第二級毒品，以一個施用行為觸犯構成要件不同之罪名，為想像競合犯，應依刑
    法第五十五條之規定，從一重之施用第一級毒品罪處斷。經查檢察官雖僅分別就
    被告於九十二年一月十二日凌晨一時三十分許採尿前回溯二十六小時、九十六小
    時內某時，施用第一級毒品海洛因及第二級毒品安非他命之犯行提起公訴，然未
    起訴部分既與上開部分有如前所述連續犯之裁判上一罪關係，自應為起訴效力所
    及，本院依法併予審理。次查被告前曾受如事實欄所載有期徒刑之執行完畢，此
    有臺灣高等法院被告全國前案紀錄表附卷可考，其於有期徒刑執行完畢後五年以
    內，再犯本件最重本刑為有期徒刑以上之刑之罪，為累犯，應依法遞加重其刑。
    爰審酌被告犯罪之動機、吸食頻率、曾有施用毒品前科仍不思悔改，一再施用毒
    品，惟犯罪後坦承犯行、態度良好，且所犯施用毒品行為係戕害自己身心健康，
    尚未危及他人等一切情狀，量處如主文所示之刑示懲。扣案之白色結晶體一包（
    毛重一．三公克）為第二級毒品安非他命，已如前述，應依法宣告沒收銷燬之，
    又扣案之吸食器吸管一支（含套筒二個）係被告所有供施用第一級、第二級毒品
    用，爰依法宣告沒收，另扣案之注射針筒二支，被告否認為其所有，且查無證據
    可證該扣案之注射針筒與本案被告施用毒品之犯行有何相關聯，爰不併予宣告沒
    收，附此敘明。
據上論斷，應依刑事訴訟法第二百九十九條第一項前段，毒品危害防制條例第十條第
一項、第二項、第十八條第一項前段，刑法第十一條前段、第五十六條、第五十五條
、第四十七條、第三十八條第一項第二款，判決如主文。
本案經檢察官張志明到庭執行職務。
中      華      民      國    九十二      年    十一    月    二十八    日
              臺灣基隆地方法院刑事第二庭
                                      法  官    劉  桂  金
右正本證明與原本無異。
對於本件判決如有不服，應於收受送達後十日內，向本院提出上訴書狀，上訴於臺灣
高等法院，並按他造當事人之人數附具繕本。
                                      書記官    黃  士  元
中      華      民      國    九十二      年    十二    月      二      日
附錄論罪法條
毒品危害防制條例第十條：
施用第一級毒品者，處六月以上五年以下有期徒刑。
3I用第二級毒品者，處三年以下有期徒刑。


司法院資訊處製作；財團法人民間司法改革基金會備份。
